臺灣花蓮地方法院刑事判決
111年度金訴字第17號
公  訴  人  臺灣花蓮地方檢察署檢察官
被      告  偕國靖


            陳敬翔



上列被告因洗錢防制法等案件，經檢察官提起公訴（110年度偵
字第4865號、第5922號、111年度偵字第53號）及移送併辦（110
年度偵字第6089號、111年度偵字第1963號），本院合議庭裁定
由受命法官獨任依簡式審判程序審理，判決如下：
    主  文
偕國靖幫助犯洗錢防制法第十四條第一項之洗錢罪，處有期徒刑
貳月，併科罰金新臺幣貳萬元，罰金如易服勞役，以新臺幣壹仟
元折算壹日。
陳敬翔幫助犯洗錢防制法第十四條第一項之洗錢罪，處有期徒刑
貳月，併科罰金新臺幣壹萬元，罰金如易服勞役，以新臺幣壹仟
元折算壹日。
    事實及理由
一、被告偕國靖、陳敬翔所犯非死刑、無期徒刑、最輕本刑有期
    徒刑3年以上或高等法院管轄第一審案件之罪，且其等於準
    備程序進行中，先就被訴事實為有罪陳述，經告知簡式審判
    程序之旨，並聽取檢察官、被告2人之意見後，本院依刑事
    訴訟法第273條之1第1項規定，裁定以簡式審判程序進行本
    案之審理，是本案之證據調查，依同法第273條之2規定，不
    受同法第159條第1項、第161條之2、第161條之3、第163條
    之1及第164條至第170條規定之限制；且依同法第310條之2
    準用同法第454條之規定，得製作略式判決書，合先敘明。
二、本案犯罪事實及證據，除起訴書附表二編號2之匯款時間更
    正為「1時54分」、附表二編號3之匯款時間「0時7分、0時8
    分」均更正為「2時1分」、111年度偵字第1963號併辦意旨
    書犯罪事實欄一第11行被告偕國靖交付帳戶之時間更正為「
    110年8月4日前之不詳時間」，及證據補充「被告偕國靖、
    陳敬翔於本院準備程序及審理時之自白」外，餘均引用檢察
    官起訴書、移送併辦意旨書之記載（如附件）。
三、論罪科刑：
㈠核被告偕國靖、陳敬翔所為，均係犯刑法第30條第1項前段、同
  法第339條第1項之幫助詐欺取財罪，刑法第30條第1項前段、
  違反洗錢防制法第2條第1款而犯同法第14條第1項之幫助洗錢
  罪。
㈡被告偕國靖、陳敬翔本件犯行，雖幫助他人為詐欺取財與洗錢
  犯罪，分別侵害如起訴書及併辦意旨書所載被害人之財產法益
  ，然因其等之幫助詐欺與幫助洗錢之行為，僅有一個，乃一行
  為觸犯數罪名之想像競合犯，應從一重之幫助洗錢罪處斷。
㈢被告偕國靖、陳敬翔係對詐欺及一般洗錢之正犯資以助力而未
  參與其犯罪行為之實行，屬幫助犯，爰均依刑法第30條第2項
  規定，減輕其刑。另按犯洗錢防制法第14條、第15條之罪，在
  偵查或審判中自白者，減輕其刑，同法第16條第2項定有明文
  。查被告偕國靖、陳敬翔就上開犯行，於本院準備程序、審理
  時坦承不諱（見本院卷第206頁、第210頁、第235頁），應依
  前開規定減輕其刑，並依法遞減之。
㈣臺灣花蓮地方檢察署110年度偵字第6089號、111年度偵字第196
  3號移送併辦意旨書所載之犯罪事實，核與起訴書所載被告偕
  國靖之犯罪事實具有想像競合關係之裁判上一罪案件，為起訴
  效力所及，本院自得併予審理。
㈤爰審酌被告偕國靖、陳敬翔雖未實際參與詐欺取財及洗錢犯行
  ，然其等提供帳戶資料供詐欺集團充為詐欺犯罪之用，助長詐
  欺集團犯罪之橫行，並協助掩飾犯罪贓款去向，增加國家查緝
  犯罪及被害人等尋求救濟之困難，危害社會秩序穩定及正常交
  易安全，造成告訴人及被害人受有金錢損失，所為實不足取；
  惟念及被告偕國靖、陳敬翔於本院準備程序中終能坦承犯行，
  犯後態度尚可；兼衡被告偕國靖自陳高職肄業之教育程度、無
  業、經濟狀況不佳，及被告陳敬翔自陳國中肄業之教育程度、
  入監前從事服務業、月收入約新臺幣2萬多元、經濟狀況普通
  之生活狀況（見本院卷第236頁）；並考量其等犯罪之動機、
  目的、手段、提供帳戶數量、告訴人等所受損害等一切情狀，
  分別量處如主文所示之刑，並就罰金刑部分，諭知如主文所示
  之易服勞役之折算標準。
四、沒收：
　　末查本案並無證據證明被告偕國靖、陳敬翔確有因幫助詐欺
    取財及幫助一般洗錢之犯行而有任何犯罪所得，自無犯罪所
    得應予宣告沒收、追徵之問題，附此敘明。
據上論斷，應依刑事訴訟法第273條之1第1項、第299條第1項前
段、第310條之2、第454條第2項，洗錢防制法第14條第1項、第1
6條第2項，刑法第11條、第30條第1項前段、第2項、第339條第1
項、第55條、第42條第3項，刑法施行法第1條之1第1項，判決如
主文。
本案經檢察官陳貞卉提起公訴及移送併辦，檢察官林于湄到庭執
行職務。
中　　華　　民　　國　　111 　年　　7 　　月　　28　　日
　　　　　　　　　刑事第四庭    法　官　林思婷
以上正本證明與原本無異。
如不服本判決應於收受送達後20日內向本院提出上訴書狀，並應
敘述具體理由。其未敘述上訴理由者，應於上訴期間屆滿後20日
內向本院補提理由書(均須按他造當事人之人數附繕本)「切勿逕
送上級法院」。告訴人或被害人如對於本判決不服者，應具備理
由請求檢察官上訴，其上訴期間之計算係以檢察官收受判決正本
之日期為準。
因疫情而遲誤不變期間，得向法院聲請回復原狀。
中　　華　　民　　國　　111 　年　　7 　　月　　29　　日

                                書記官  黃添民
附錄本案論罪科刑法條：
洗錢防制法第14條
有第二條各款所列洗錢行為者，處七年以下有期徒刑，併科新臺
幣五百萬元以下罰金。
前項之未遂犯罰之。
前二項情形，不得科以超過其特定犯罪所定最重本刑之刑。
刑法第339條
意圖為自己或第三人不法之所有，以詐術使人將本人或第三人之
物交付者，處五年以下有期徒刑、拘役或科或併科五十萬元以下
罰金。以前項方法得財產上不法之利益或使第三人得之者，亦同
。
前二項之未遂犯罰之。